臺灣屏東地方法院刑事判決　　　　　　　　　　　　　九十一年度訴字第四五五號
　　公　訴　人　臺灣屏東地方法院檢察署檢察官
　　被　　　告　己○○
右列被告因電信法等案件，經檢察官提起公訴（民國九十年度偵字第六七八二號），
本院判決如左：
    主  文
己○○幫助連續意圖為他人不法之利益，以無線方式，盜用他人電信設備通信者，處
有期徒刑月，如易科罰金，以佰元折算壹日。
    事  實
一、己○○於民國九十年五月上旬某日，在屏東市○○○路五十號歐力歐撞球場內，
    明知0000000000號行動電話之ＳＩＭ卡係來路不正之贓卡，竟自年籍
    姓名不詳者收受該ＳＩＭ卡，並於九十年五月十三日，在該撞球場內，基於意圖
    為他人不法之利益，以無線方式盜用他人電信設備通信之幫助犯意，透過不知情
    之乙○○（另為不起訴處分）交予甲○○（另行審結）使用，而甲○○收受後竟
    意圖為自己不法之利益，基於概括之犯意，自九十年五月十三日起，至九十年六
    月八日止，前後多次撥打該支行動電話，電話費用高達新台幣（下同）一萬餘元
    ，俟電話公司以簡訊催繳電話費後，旋即將該ＳＩＭ卡丟棄。嗣經電話公司以上
    開ＳＩＭ卡用戶丁○○之市內電話催繳前揭電話費用，丁○○得知後始報警循線
    查獲上情。
二、案經屏東縣警察局移請臺灣屏東地方法院檢察署檢察官偵查起訴。
    理  由
一、訊據被告己○○固坦承交付0000000000號行動電話之ＳＩＭ卡予甲○○使用之事實，惟矢口否認有何前揭收受贓物及違反電信法之犯行，並辯稱：伊
    當時手機壞了，向公司借手機，丙○○就拿ＳＩＭ卡和手機借給伊，當時乙○○
    、會計小姐也在現場，乙○○站在伊旁邊，係會計小姐拿給伊的，因伊自己有門
    號不用，後來拿給乙○○用，乙○○說他不要，後來他就說要拿給甲○○云云。
    經查：
  (一)本件ＳＩＭ卡雖被害人於警訊時供稱：該門號ＳＩＭ卡是在屏東市某街遺失，而
    於九十年八月十三日至電信警察隊第三中隊報案，是因五月份申請另支行動電話
    ，本件ＳＩＭ卡0000000000號即擱置未用，直至九十年七月底收到該
    到該門號之九十年五、六月份帳單後，發現該門號電話費用暴增，才報案等語（
    見九十年十月八日警訊筆錄）；而越二日，即九十年十月十日又至警局補訊：第
    一次筆錄係因為當時不能確定晶片放在何處，現在細想確定伊的晶片是放在檳榔
    攤的桌墊下等語（見九十年十月十日警訊筆錄）。互參以觀，其陳述不一，自有
    可疑，惟參之電信警察隊第三中隊於九十一年十一月十二日電警三刑字第０九一
    ００一五二九－０號函覆本院所附之九十年八月十三日之警訊筆錄，其謂：該門
    號是於九十年五月份所遺失，在那裡遺失伊不知道，該門號是伊於九十年三月份
    至泛亞電信股份有限公司屏東市直營店辦理退機，然經該公司內承辦人員替伊辦
    理後，告知伊先留住使用，伊就將該門號晶片置於伊所經營之檳榔店內，未去理
    會它，至九十年七月份收到該行動電話九十年五、六月份話費帳單後，才發覺該
    門號已遺失並且已被盜用，家人伊均已問過未有人曾使用過該門號等語（見本院
    卷第一四五頁），本次警訊敘及伊不知在那裡遺失係將晶片置在檳榔店內等情之
    供述與事發時間較近，其所述又與前開補充訊問供稱細想確定伊的晶片係放在檳
    榔攤的桌墊下等情之警訊筆錄相符。是故，上開ＳＩＭ卡最後放置之地點係在檳
    榔店內，應堪以認定。衡諸常情，ＳＩＭ卡本置於被害人丁○○所經營之檳榔店
    內，而該檳榔店又係經營中盤批發及零售，為被害人丁○○及其妻戊○○證述在
    卷（見本院卷第一三一頁），該檳榔店客人出入頻繁，本件ＳＩＭ無故不見，且
    有不明人士大量使用撥打之情，本件ＳＩＭ卡確係為他人所竊，應堪認定。
  (二)又被告於本院訊問時辯稱該ＳＩＭ卡係老闆丙○○及會計小姐交予伊云云。惟查
    ，證人即歐力歐撞球場老闆丙○○於本院調查時結證稱：沒有交ＳＩＭ卡給己○○，亦未提供手機給員工使用，庚○○是我們公司會計，伊不可能授權庚○○提
    供手機給員工使用，至於庚○○自己亦不可能提供手機給員工使用等語（見本院
    卷第四十三頁、第四十四頁）。且佐以證人即歐力歐撞球場會計庚○○於本院調
    查時結證稱：老闆是丙○○，歐力歐撞球場應該沒有提供手機給工作人員，老闆
    丙○○也沒有叫伊拿一支手機給員工使用等語（見本院卷第六十一頁），益徵該
    歐力歐撞球場並無提供手機予員工使用之情，被告所辯委無足採。被告自年籍姓
    名不詳之人收受本件ＳＩＭ卡後，再由乙○○轉交甲○○盜打之事實，應堪以認
    定。
  (三)再者，就本件ＳＩＭ卡之交付情形，經本院訊問被告，其於本院調查時供稱：伊
    沒有收受贓物，伊的手機壞了，當時伊在丙○○那邊工作，伊向公司借了手機，
    丙○○就拿ＳＩＭ卡和三菱咖啡色手機借給伊，當時乙○○、會計小姐也在現場
    ，乙○○站在伊旁邊，因為伊自己有門號，所以伊把ＳＩＭ卡還他只留下手機，
    後來他要把ＳＩＭ卡拿給乙○○用，乙○○說他不要，後來他就說要拿給甲○○
    ，那張ＳＩＭ卡伊和乙○○都沒有使用過等語（見本院卷三十七頁），而證人乙○○於同日本院調查時結證稱：他（指己○○）是在撞球場店門口交給我的，在
    現場只有我和己○○二人，我沒有看到何人交給己○○的，但他有跟我說ＳＩＭ
    卡是他向公司拿的，己○○只有交給我ＳＩＭ卡而已，但因為我本來就有門號了
    ，所以他說如果我不用就交給甲○○用等語（見本院卷第四十二頁），互參以觀
    ，被告稱交付時乙○○在場，證人乙○○則稱未見何人交付該ＳＩＭ卡予被告，
    被告之辯解，與證人所述顯有不合，其所辯自無足採。
  (四)另本件0000000000之ＳＩＭ卡係何時遺失之細節，被害人丁○○對之
    陳述略有齟齬，然不影響其為他人所竊之事實，已如前述。再參之共同被告甲○○於本院調查時供稱：用到六月初未再使用係因泛亞公司傳簡訊說繳款期限到了
    ，沒有繳係以為本人才能繳，並且以為公司會通知伊繳，六月間伊要拿回去的時
    候，那間公司已經沒有做，ＳＩＭ卡現已不見了等語（見本院卷第四十頁、第四
    十一頁）。然衡諸常情，若果係正常之借用ＳＩＭ卡，何以使用者未自行繳交該
    電話費，又何以未將該ＳＩＭ卡還返予被告或證人丙○○，共同被告甲○○知悉
    該卡為贓物，故使用一段時間後即逕予丟棄之事實，灼然甚明。按甲○○使用之
    ＳＩＭ卡係被告委由不知情之乙○○轉交，甲○○明知該卡為贓卡之事實，已如
    前述，被告係提供該ＳＩＭ卡之人焉有不知之理。再參之被告於本院審理時辯稱
    ：當時伊手機壞了沒手機，伊代理丙○○，因為伊要和他聯絡，所以伊向他借了
    壹支手機，丙○○就拿了壹支手機給伊，丙○○也不知道手機裡面有一張卡，那
    支手機有很多人用過等語（見本院卷第八十六頁、第八十七頁），益徵被告對於
    該ＳＩＭ卡係來路不正之事實，應有所認識，被告所辯委無足採。
  (五)綜上，被告所辯，自無足採。按任何人以ＳＩＭ卡打電話，均由該卡之帳號申請
    人支付通話費用，故無一定之原由，ＳＩＭ卡不可能任意轉借他人，被告取得本
    案ＳＩＭ卡既無正當原因，衡諸常理，自知該卡來源不正，其知該卡為贓物應可
    認定。此外，尚有卷附之泛亞電信六月份帳單通話記錄四紙、電信費用帳單繳款
    聯一紙、泛亞電信股份有限公司九十一年九月三日91泛亞Ｅ字第０四八一號函及
    九十一年九月二十五日91泛亞Ｅ字第０五七八號函各一件、和信電訊股份有限公
    司九十一年十月十一日函一件、電信警察隊第三中隊九十一年十一月十二日電警
    刑字第０九一００一五二九－０號函一件等足資佐證，本件事證已臻明確，被告
    犯行堪以認定，應依法論科。
二、核被告己○○所為，係犯刑法第三百四十九條第一項之收受贓物罪及電信法第五
    十六條第一項以無線方式盜用他人電信設備之幫助犯。公訴意旨雖未認被告另犯
    電信法第五十六條第一項以無線方式盜用他人電信設備之罪，惟該部分與起訴之
    犯罪事實部分有裁判上一罪之牽連關係，為起訴效力所及，本院自得併予審理，
    附此敘明。而共同被告甲○○於九十年五月十三日自被告己○○處取得該ＳＩＭ
    卡後至九十年六月八日止，即連續使用該ＳＩＭ卡撥打電話，費用高達一萬餘元
    ，其多次撥打行為，時間緊接，所犯罪名相同，顯係出於概括犯意反覆為之，為
    連續犯（另行審結）。被告所犯電信法第五十六條第一項以無線方式盜用他人電
    信設備罪之幫助犯行，應依刑法第三十條第二項之幫助犯規定減輕其刑。被告上
    開二罪間，有方法目的之牽連關係，依刑法第五十五條之規定，應從一重之以無
    線方式盜用他人電信設備之幫助犯處斷。爰審酌被告犯罪動機、目的、手段、所
    生危害及其犯罪後態度等一切情狀，量處如主文所示之刑，並諭知易科之折算標
    準，以資儆懲。
據上論斷，應依刑事訴訟法第二百九十九條第一項前段，電信法第五十六條第一項，
刑法第三百四十九條第一項、第十一條前段、第五十六條、第三十條第二項、第五十
五條、第四十一條第一項前段，罰金罰鍰提高標準條例第一條前段、第二條，判決如
主文。
本案經檢察蔡榮龍到庭執行職務
中      華      民      國      九十一      年    十二    月    十二    日
                                      臺灣屏東地方法院刑事第三庭
                                          審判長法  官  蔡國卿
                                                法  官  洪乙心
                                                法  官  李淑惠
右正本證明與原本無異。
如不服本判決應於收受本判決後送達後十日內向本院提出上訴書狀，其未敘述上訴理
由者，並得於提起上訴後十日內向本院補提理由書狀（均須按他造當事人之人數附繕
本 ）「切勿逕送上級法院」
                                          書記官   魏慧夷
中      華      民      國      九十一      年    十二    月  十二      日
附錄論罪法條
刑法第三百四十九條
收受贓物者，處三年以下有期徒刑、拘役或五百元以下罰金。
搬運、寄藏、故買贓物或為擔保者，處五年以下有期徒刑、拘役或科或併科一千元以
下罰金。
因贓物變得之財物，以贓物論。
電信法第五十六條
意圖為自己或第三人不法之利益，以有線、無線或其他電磁方式，盜接或盜用他人電
信設備通信者，處五年以下有期徒刑，得併科新台幣一百五十萬元以下罰金。
意圖供自己或第三人盜接或盜用他人電信設備通信，而製造、變造或輸入電信器材者
，處一年以上七年以下有期徒刑，得併科新台幣三百萬元以下罰金。意圖供第三人盜
接或盜用他人電信設備通信，而販賣、轉讓、出租或出借電信器材者，亦同。
意圖供自己或第三人犯罪之用而持有前項之電信器材者，處三年以下有期徒刑，得併
科新台幣五十萬元以下罰金。
第一項及第二項之未遂犯罰之。
